臺灣新北地方法院刑事判決　　　　　 110年度審易字第1603號
公　訴　人　臺灣新北地方檢察署檢察官
被　　　告　翁金鑾



上列被告因竊盜案件，經檢察官提起公訴（110年度偵字第25483
號），本院判決如下：
    主    文
翁金鑾犯竊盜罪，處罰金新臺幣陸仟元，如易服勞役，以新臺幣
壹仟元折算壹日。未扣案如附表所示之犯罪所得均沒收，於全部
或一部不能沒收或不宜執行沒收時，追徵其價額。
    犯罪事實
一、翁金鑾意圖為自己不法所有，基於竊盜之犯意，於民國110
    年4月20日19時45分許，在新北市板橋區區運路32號地下1樓
    全聯福利中心板橋區區運店賣場內，徒手竊取由林琪傑所管
    領，陳列在貨架上之如附表所示之商品（價值共計新臺幣【
    下同】1,715元），得手後，將竊得之商品藏置在其隨身攜
    帶之袋子內，未至櫃檯結帳即逕行離去。嗣於110年4月22日
    13時20分許，林琪傑發現該店商品遭竊，調閱監視器錄影畫
    面，且報警處理，始查悉上情。
二、案經林琪傑訴由新北市政府警察局海山分局報告臺灣新北地
    方檢察署檢察官偵查起訴。
    理    由
壹、證據能力部分：
一、按被告以外之人於審判外之陳述，雖不符刑事訴訟法第159
    條之1至第159條之4之規定，然經當事人於審判程序同意作
    為證據，法院審酌該言詞陳述或書面陳述作成時之情況，認
    為適當者，亦得為證據；當事人、代理人或辯護人於法院調
    查證據時，知有刑事訴訟法第159條第1項不得為證據之情形
    ，而未於言詞辯論終結前聲明異議者，視為有前項之同意，
    刑事訴訟法第159條之5定有明文。經查，本判決以下所引用
    被告以外之人於審判外之言詞或書面陳述，雖屬傳聞證據，
    惟被告於本院準備程序、審理時未對證據能力有所爭執（見
    本院準備程序筆錄第3頁、審判程序筆錄第3頁），且迄至言
    詞辯論終結前，被告及檢察官均未聲明異議，本院審酌上開
    證據資料製作時之情況，尚無違法不當之瑕疵，亦認為以之
    作為證據應屬適當，揆諸前開規定，依刑事訴訟法第159條
    之5規定，認均有證據能力。
二、本案所引用之文書證據資料，並無證據證明係公務員違背法
    定程序所取得，亦無顯有不可信之情況與不得作為證據之情
    形，且均經本院於審理期日提示予檢察官、被告辨識而為合
    法調查，自均有證據能力，並得採為證據。
貳、認定犯罪事實之證據及理由：
    訊據被告矢口否認有於上開時、地竊取上開商品之竊盜犯行
    ，辯稱：我有結完帳才離開，全聯來來往往的人那麼多，不
    一定是我拿的云云。經查：
一、被告有於上開時、地竊取林琪傑所管領之上開商品之事實，
    業據證人即告訴人林琪傑於警詢時指述明確（見偵字卷12頁
    ），並有現場監視器錄影畫面截圖11張（見偵字卷第15至18
    、33至34頁）、未結商品明細表1件（見偵字卷第18頁）在
    卷可資佐證。
二、又經本院當庭勘驗現場監視錄影光碟，勘驗結果如下，有本
    院勘驗筆錄在卷可佐（見本院準備程序筆錄第3頁）：
 1、被告手拿空塑膠袋進入超市（如偵字卷第33頁上方照片），
    並將自備空塑膠袋放在超市的購物籃內後，手提該超市購物
    籃在超市內選購物品。
 2、被告陸續將挑選之商品放入購物籃內的自備塑膠袋內。
 3、被告最後走到水果販賣區，將購物籃放在地上，再拿起購物
    籃內裝滿物品之自備塑膠袋，並以手腕提著該自備塑膠袋走
    到超市門口處（如偵字卷第34頁上方照片），隨即轉身朝門
    口快步離去（如偵字卷第34頁下方照片），全程未見有到結
    帳櫃檯結帳之情形。
三、由上開勘驗結果可知，被告在店內將所採購之商品放入自備
    之塑膠袋內，並未結帳即提著該放滿商品之塑膠袋離開之事
    實，甚為明確，被告辯稱有結完帳才離開云云，顯係卸責之
    詞，不足採信。
四、綜上所述，本案事證明確，被告上開犯行堪以認定，應依法
    論科。
參、論罪科刑：
一、核被告所為，係犯刑法第320條第1項之竊盜罪。
二、爰以行為人之責任為基礎，審酌被告因一時貪念而竊取他人
    之物，欠缺尊重他人財產權利之觀念，犯罪動機、目的均無
    可取，另審酌其以徒手方式竊取之手段尚屬平和、竊得財物
    價值為1,715元，犯行所生之危害尚屬輕微，另審酌其前有
    竊盜犯行經法院判處罪刑之素行（見卷附臺灣高等法院被告
    前案紀錄表）、高職畢業之智識程度（見卷附個人戶籍資料
    查詢結果）、於本院審理時自陳之家庭生活狀況（見本院審
    判筆錄第4頁），及犯後否認犯行，且未與告訴人和解賠償
    損害之態度等一切情狀，量處如主文所示之刑，並諭知如易
    服勞役之折算標準。
肆、沒收部分：
    按犯罪所得，屬於犯罪行為人者，沒收之；前2項之沒收，
    於全部或一部不能沒收或不宜執行沒收時，追徵其價額，刑
    法第38條之1第1項前段、第3項定有明文。查：被告為本案
    犯行所竊得如附表所示之商品，屬其犯罪所得，未據扣案，
    亦未實際合法發還告訴人，且無刑法第38條之2第2項所定過
    苛之虞、欠缺刑法上之重要性、犯罪所得價值低微或為維持
    受宣告人生活條件之必要等情形，爰依刑法第38條之1第1項
    前段及第3項之規定宣告沒收，並於全部或一部不能沒收或
    不宜執行沒收時，追徵其價額。
據上論斷，應依刑事訴訟法第299條第1項前段，刑法第320條第1
項、第42條第3項、刑法第38條之1第1項前段、第3項，刑法施行
法第1條之1，判決如主文。
本案經檢察官蕭擁溱偵查起訴，由檢察官高智美到庭執行職務。
中    華    民    國   110    年    12    月    1     日
                  刑事第二十五庭    法  官  白光華
以上正本證明與原本無異。
如不服本判決應於收受判決後20日內向本院提出上訴書狀，並應
敘述具體理由。其未敘述上訴理由者，應於上訴期間屆滿後20日
內向本院補提理由書(均須按他造當事人之人數附繕本)「切勿逕
送上級法院」。
                                    書記官  楊貽婷
中    華    民    國   110    年    12    月    1     日
附錄本案論罪科刑法條全文：
中華民國刑法第320條
意圖為自己或第三人不法之所有，而竊取他人之動產者，為竊盜
罪，處 5 年以下有期徒刑、拘役或 50 萬元以下罰金。
意圖為自己或第三人不法之利益，而竊佔他人之不動產者，依前
項之規定處斷。
前二項之未遂犯罰之。
 
 附表：
┌──┬──────────────┬────┐
│編號│     商品名稱               │  數量  │
├──┼──────────────┼────┤
│ 1  │ 佳格芝司樂高鈣起司         │  5盒   │
├──┼──────────────┼────┤
│ 2  │ 呈禾康崙背鮮乳             │  1瓶   │
├──┼──────────────┼────┤
│ 3  │ 佳旺健達奇趣蛋單蛋裝-粉紅色│  1顆   │
├──┼──────────────┼────┤
│ 4  │ 佳旺健達奇趣蛋單蛋裝-藍色版│  1顆   │
├──┼──────────────┼────┤
│ 5  │ 品客安迪士雙薄荷可可薄片   │  1盒   │
├──┼──────────────┼────┤
│ 6  │ 美國冷藏牛腱               │  3塊   │
└──┴──────────────┴────┘